【裁判字號】    97,易,3128
【裁判日期】    980319
【裁判案由】    妨害名譽
【裁判全文】
臺灣臺中地方法院刑事判決              97年度易字第3128號
公  訴  人  臺灣臺中地方法院檢察署檢察官
被      告  甲○○
輔  佐  人
即被告之夫  戊○○
選任辯護人  陳修仁律師
上列被告因妨害名譽案件，經檢察官提起公訴（九十七年度偵字
第一三七０五號）及移送併案審理（九十七年度偵續字第四三二
號），本院判決如下：
    主    文
甲○○公然侮辱人，處拘役肆拾日，如易科罰金，以新臺幣壹仟
元折算壹日。
    犯罪事實
一、甲○○前因妨害名譽案件，經本院以九十六年度易字第三二
    七二號判決判處拘役二十日，減為拘役十日，如易科罰金以
    新臺幣（下同）一千元折算一日，由臺灣高等法院臺中分院
    以九十六年度上易字第一八五四號判決駁回上訴確定，已於
    民國九十七年一月二十五日易科罰金執行完畢（非受有期徒
    刑之執行完畢，且其於本案所犯亦非法定本刑有期徒刑以上
    之罪，不構成累犯）。詎仍不知警惕，因其公婆先後於九十
    七年三月間辭世，乃在其位於臺中市北屯區○○○路二十九
    號之住處前焚燒冥紙多日以祭拜亡者。迨九十七年四月二十
    三日晚間十一時許至同年月二十四日（即翌日）凌晨四時許
    ，甲○○又在上址住處門口焚燒冥紙，致有部分燒餘灰燼飄
    飛至隔鄰屋前。而住居於臺中市北屯區○○○路二十七號之
    丁○○○見狀，遂於九十七年四月二十四日下午某時，手持
    掃把在門前清掃灰燼。甲○○認為丁○○○係佯裝掃地而行
    挑釁之實，因而心生不滿，竟基於公然侮辱之犯罪故意，自
    同日下午三時四十三分二十二秒起至同日下午四時零二分零
    三秒止，在其上址住處內及屋外，刻意提高音量朝在隔鄰進
    出之丁○○○接續呼喊：「臭ㄐㄧ  ㄇㄞ」、「有夠ㄐㄧ
    ㄇㄞ」、「不要臉」、「賤女人」、「哭爸」、「瘋女人」
    、「講白賊話」、「白賊話一堆」（均臺語發音）等辱罵言
    詞；其中甲○○又在上開叫罵之過程中，於同日下午四時零
    分二十一秒許，質疑為何未再聽聞丁○○○之夫丙○○咳嗽
    時，先刻意模仿丙○○之咳嗽聲響，其後再高聲辱罵：「呸
    爸」（臺語發音）等語，以示其對於丙○○鄙夷不屑之意，
    均足以使行經該處不特定之多數人得以共見共聞，亦造成丁○○○、丙○○內心感受難堪與不快。
二、案經丁○○○、丙○○訴請臺灣臺中地方法院檢察署檢察官
    偵查起訴及移送本院併案審理。
    理    由
壹、證據能力取捨之判斷：
一、按被告以外之人於審判外之言詞或書面陳述，除法律有規定
    者外，不得為證據；被告以外之人於偵訊中向檢察官所為之
    陳述，除顯有不可信之情況者外，得為證據，刑事訴訟法第
    一百五十九條第一項、第一百五十九條之一第二項分別定有
    明文。本案告訴人丁○○○、丙○○於偵查時以證人身分作
    證，經檢察官告以具結之義務及偽證之處罰，經具結而擔保
    其證述之真實性，且無證據顯示係遭受強暴、脅迫、詐欺、
    利誘等外力干擾情形，或在影響其等心理狀況致妨礙其自由
    陳述等顯不可信之情況下所為。上揭證人於偵訊時之陳述既
    無顯不可信之情況，依前開說明，自有證據能力。
二、又醫師執行醫療業務時，不論患者是因病尋求診療，或因特
    殊目的而就醫，醫師於診療過程中，應依醫師法之規定，製
    作病歷，此一病歷之製作，均屬醫師於醫療業務過程中所須
    製作之紀錄文書，而且每一醫療行為均屬可分，因其接續之
    看診行為而構成醫療業務行為，其中縱有因訴訟目的，例如
    被毆傷而尋求醫師之治療，對醫師而言，仍屬其醫療業務行
    為之一部分，仍應依法製作病歷，則該病歷仍屬業務上所製
    作之紀錄文書，與通常之醫療行為所製作之病歷無殊，自屬
    刑事訴訟法第一百五十九條之四第二款所稱從事業務之人於
    業務上所須製作之紀錄文書，而診斷證明書係依病歷所轉錄
    之證明文書，自仍屬本條項之證明文書，最高法院九十七年
    度台上字第六六六號刑事判決可資參照。則卷附被告提出之
    臺安醫院雙十分院診斷證明書，既屬醫師為執行醫療業務行
    為所製作之證明文書，依刑事訴訟法第一百五十九條之四第
    二款之規定，應合於傳聞例外而具有證據能力。
三、另卷附之照片、監視錄音錄影光碟片，均純係機械作用而不
    涉及人為之意志判斷，與傳聞法則所欲防止證人記憶、認知
    、誠信之誤差明顯有別，核與刑事訴訟法第一百五十九條第
    一項之要件不符。該項證據既無違法取得之情形，且經本院
    依刑事訴訟法第一百六十四條第一項、第一百六十五條之規
    定踐行調查證據程序，自應具有證據能力（最高法院九十七
    年度台上字第三八五四號刑事判決同此意旨）。
四、另按法院或檢察官依刑事訴訟法第二百零八條規定囑託醫院
    、學校或其他相當之機關、團體為鑑定時，祇須其以言詞或
    書面提出之鑑定報告，符合刑事訴訟法第二百零六條條第一
    項、第二百零八條所規定之形式要件，即具有證據能力，此
    即屬於刑事訴訟法第一百五十九條第一項所稱「法律有規定
    」之特別情形，最高法院九十六年度台上字第六八四二號刑
    事判決著有明文。本件卷附行政院衛生署草屯療養院製作之
    精神鑑定報告書，係經本院囑託所為之鑑定，並以書面提出
    鑑定報告，依據刑事訴訟法第一百五十九條之立法理由及同
    法第二百零六條規定，自得作為證據。
貳、實體論罪科刑之依據：
一、訊據被告甲○○雖坦承確有口出前揭辱罵言詞，惟矢口否認
    有何公然侮辱犯行，辯稱：當天係因告訴人丁○○○手持掃
    把將其住處前方之垃圾大力掃至伊家門口，並先出言辱罵伊
    ，伊認為告訴人丁○○○係有意挑釁、刺激，而且伊因罹患
    中度憂鬱症，如經他人挑釁、誘發，而受到情緒性之刺激，
    極易引起精神上之發作，告訴人丁○○○明知此情，計畫性
    預謀誘使伊犯罪，而達其錄音錄影之意圖，至為明顯，伊係
    因遭受刺激，所以判斷能力較差，才會在腦袋一片空白之情
    形下而為上開行為，伊亦深感抱歉，而伊亦未針對告訴人丙○○出言侮辱云云。然查：
（一）上開犯罪事實，業據證人即告訴人丁○○○、丙○○於偵
      查及本院審理時證述綦詳，並經本院於審理期日當庭勘驗
      告訴人丁○○○所提出之監視錄影錄音光碟片，確認被告
      在前揭時地高聲向告訴人丁○○○呼喊：「臭ㄐㄧ  ㄇㄞ
      」、「有夠ㄐㄧ  ㄇㄞ」、「不要臉」、「賤女人」、「
      哭爸」、「瘋女人」、「講白賊話」、「白賊話一堆」、
      「呸爸」（均臺語發音）等言詞無訛，並經記明本院審理
      筆錄在卷可稽。而刑法所稱之侮辱，係指行為人以抽象言
      詞或舉動對他人為輕蔑之表示，而使人感受難堪或不快，
      既非指摘或傳述足以抵譭他人社會地位之具體事實，亦不
      以指名道姓或被害人同在現場為必要，倘見聞者依據談話
      當時之客觀情形，得以特定行為人所輕蔑謾罵之對象，亦
      難謂與「侮辱」之要件不符。被告前揭所為言詞，或以低
      俗不堪之字眼形容女性生殖器官，或以低賤、瘋狂、說謊
      等詞語辱罵告訴人丁○○○，或對告訴人丁○○○、丙○○之言談舉止表示輕蔑不屑之意，雖其指摘內容並非具體
      ，然上開抽象言詞均足以令告訴人丁○○○、丙○○感受
      難堪與不快，核其性質自已符合刑法第三百零九條第一項
      所稱之「侮辱」構成要件。另被告當時係朝向告訴人丁○○○之所在位置高聲辱罵：「臭ㄐㄧ  ㄇㄞ」、「有夠ㄐ
      ㄧ  ㄇㄞ」、「不要臉」、「賤女人」、「哭爸」、「瘋
      女人」、「講白賊話」、「白賊話一堆」等語，且告訴人
      丁○○○亦在對談中不時要求被告自我節制，被告又一再
      提及常見侮辱女性之言詞內容，不特定之見聞者已足以認
      定被告所欲侮辱之對象即為告訴人丁○○○；另被告在辱
      罵「呸爸」等語前，係先向告訴人丁○○○質疑為何未再
      聽聞告訴人丙○○咳嗽，復刻意模仿告訴人丙○○之咳嗽
      聲響，最後再以「呸爸」之詞顯露其對於告訴人丙○○鄙
      夷不屑之意，縱使告訴人丙○○當時係在自己住處之客廳
      內逗留，而非與告訴人丁○○○同在車庫附近與被告隔牆
      對話，且被告亦未必知悉告訴人丙○○當時是否在家，惟
      被告上開侮辱詞語既係針對告訴人丙○○而發，即難謂其
      並無公然侮辱告訴人丙○○之意。
（二）而依本院當庭勘驗卷附監視錄影錄音光碟片所示，自九十
      七年四月二十四日下午三時四十三分二十二秒起至同日下
      午三時五十八分四十八秒止（下稱前段），被告係隔牆向
      其鄰居即告訴人丁○○○高聲叫罵，直至同日下午三時五
      十九分十五秒起至同日下午四時零二分十一秒許（下稱後
      段），告訴人丁○○○與被告始先後步行至屋外對面鄰居
      住處前方，而由被告當面辱罵告訴人丁○○○「臭ㄐㄧ
      ㄇㄞ」等語。則綜觀被告出言侮辱告訴人丁○○○、丙○○之全部經過，其於後段在鄰居住處前方即供一般民眾往
      來通行道路之旁側當面辱罵告訴人丁○○○，並以「呸爸
      」一詞輕蔑侮辱告訴人丙○○，就此部分應屬公然侮辱固
      不待言；而被告在前段辱罵告訴人丁○○○之際，其雖與
      告訴人丁○○○之間尚有圍牆相隔，且被告係站立於自己
      住處之場域內出言羞辱告訴人丁○○○，而非在公眾得出
      入之場所為之。惟按刑法所稱之「公然」，乃指不特定多
      數人得以共見共聞之狀況而言，最高法院十八年上字第三
      三八號判例要旨闡述至明，是以行為人就特定犯罪行為是
      否符合「公然」之要件，並非以其所在處所能否任由公眾
      自由出入為斷，而係重在行為人所欲實行之犯罪過程或結
      果是否為不特定多數人所得共同見聞，足以擾亂社會秩序
      或使受指涉之ㄧ方產生難堪之內心感受，始可評價為具備
      「公然」之要件。換言之，倘行為人係於自家宅院藉由擴
      音裝置大肆放送謾罵他人之言詞，或在其住處所擺設個人
      電腦前上網傳送侮辱他人名譽之文字或圖畫，既均得使不
      特定多數人接觸並見聞上開音訊或圖文內容，自無礙於行
      為人係公然從事犯罪行為之認定。準此以言，被告於前段
      辱罵告訴人丁○○○之行為，縱使係在自己居住之處所內
      所為，然被告當時係刻意提高音量大聲叫罵，此經本院當
      庭勘驗卷附監視錄影錄音光碟片無訛，且其與告訴人丁○○○當時僅間隔矮牆，被告住處前方庭院又非採行四周封
      閉之設計，亦有被告提出之現場照片足資參佐，則適巧行
      經該處之鄰居或行人皆可輕易見聞被告上開辱罵告訴人丁○○○之經過，揆諸前揭說明，仍應認定被告就該部分所
      為亦合於公然侮辱之客觀構成要件。
（三）另被告雖辯稱：告訴人丁○○○於案發前，先持掃把將其
      住處前方之垃圾大力掃至伊家門口，並先出言辱罵伊，伊
      受此刺激才會情緒失控云云（詳參本院九十七年八月二十
      日準備程序筆錄及被告於當日擬具之聲請狀所載），而證
      人即被告之夫戊○○於九十七年六月二十六日偵訊時，亦
      證稱：「……當天下午四時許我回來，看到甲○○與丁○○○有衝突，我有看到丁○○○用掃把很用力把垃圾掃到
      我們家……。」等語。然被告在九十八年三月五日本院審
      理期日時，卻於詰問證人即告訴人丁○○○之過程中，質
      疑該名證人先前是否手持掃把騰空假裝掃地，證人戊○○
      亦於當日改稱：「……當天我剛好請假在家，我回到家約
      下午三點半，我車停在路邊，我看到告訴人丁○○○跟我
      太太錯身而過，等告訴人倒完垃圾後，我有看到她對著我
      太太拿著一支黃色的掃把騰空在假裝掃地，她等我太太倒
      完垃圾回來的時候，故意作這種動作給我太太看……。」
      等語。則依被告及證人戊○○前揭各次陳述內容觀察，被
      告忽而指稱告訴人丁○○○係將其自己家門口之垃圾大力
      掃至其住處門前，卻於其後改稱告訴人丁○○○係手持掃
      把騰空擺動而假裝掃地，前後所述已嫌不一，尚難遽信屬
      實；而證人戊○○不僅分別附和被告之辯解，而為上開先
      後不相一致之證詞，且證人戊○○對於其係何時返家乙節
      ，更有當日下午四時許及下午三時三十分許等二種相互出
      入之說法，其證詞之瑕疵至為灼然，尚不足以憑此遽認被
      告所為之前揭辯解確屬有據。
（四）又告訴人丁○○○、丙○○在其住處門前裝設監視錄影器
      材，所拍攝畫面無非為自宅前方往來人車之動態，既屬公
      開場域之活動而不涉他人隱私，被告即無率指該項設置對
      其有何侵犯或不當之餘地。而現今一般住戶為求居住安寧
      或基於防盜、安全之需求，在其住處四周裝設監視錄影器
      材已甚為普遍，自不能僅憑上開單純裝設舉動，即謂該住
      戶係出於任何不良動機。則告訴人丁○○○、丙○○有無
      藉由上開裝置設下陷阱故意誘使被告犯罪，純係被告一己
      之臆測想像，難認有據。況依當時被告與告訴人丁○○○
      之對話內容，僅見告訴人丁○○○就清掃冥紙灰燼一事有
      所抱怨、爭執，但無蓄意挑釁、誘發被告之詞語可指；反
      觀被告一再以「去告啊」、「錄音啊」、「你過來，來我
      這邊講」、「去弄啊」、「叫你又怎樣」、「叫警察來啦
      」等足以激化對立衝突之情緒性用詞，彰顯其肆無忌憚之
      傲慢態度，挑釁意味濃厚至極。乃被告不思反省自己所為
      ，猶率指告訴人丁○○○誘使其出言侮辱，復多方質疑證
      人即告訴人丁○○○、丙○○於本院審理時所證述裝設監
      視錄影器材時間之真實性，不僅無解於被告上開犯罪之成
      立，且其所辯亦屬無據，不足為採。
（五）再者，依被告所提出之臺安醫院雙十分院診斷證明書所示
      ，其於九十七年六月二十六日至該院應診時，經醫師診斷
      為「重鬱症，中度」，另於同年八月六日就診結果，則為
      「雙極性感情性精神疾患，高脂蛋白血症」，至九十八年
      二月十二日則診斷為「雙極性情感異常，鬱型」。然被告
      係於本案發生後之九十七年六月間才開始前往臺安醫院雙
      十分院精神科接受治療，上開診斷證明書僅能佐證被告於
      犯罪後之精神狀態及診療結果，仍無從推認其於本案行為
      時即九十七年四月二十四日已因精神障礙，達於不能辨識
      其行為違法或欠缺依其辨識而行為之能力。本院為求慎重
      ，乃囑請行政院衛生署草屯療養院鑑定被告犯罪行為時之
      精神狀況，據該院回覆之精神鑑定報告書略稱：被告疑似
      重度憂鬱症，其有若干憂鬱和焦慮症狀，但未見有明顯脫
      離現實之精神症狀，未見明顯現實感解構之情形，且被告
      可清楚描述犯行經過，也坦承是基於鄰居怒罵自己挑起情
      緒始怒罵回應，推估被告當時對於外界事務仍有一定之知
      覺、理會、判斷能力，現實感未有明顯缺損，因認被告犯
      罪當時未因精神障礙或其他心智缺陷，致其辨識行為違法
      或依其辨識而行為之能力顯著減低，此有行政院衛生署草
      屯療養院九十七年十二月二十二日以草療精字第一０七一
      一號函檢附之精神鑑定報告書一份在卷足憑。是以被告縱
      於目前診斷為重度憂鬱症，然其病情尚無礙於被告行為當
      時自主之精神狀態，被告仍有充分之罪責能力，尚無遽依
      刑法第十九條第一、二項免除或減輕罪責之餘地。尤其細
      觀被告與告訴人丁○○○之對話過程，被告雖不時穿插高
      聲辱罵告訴人丁○○○之語句，但其對於告訴人丁○○○
      當場所為之回應，亦均能切和主題予以答話，並非完全無
      法理會外界環境之變化狀態，足徵被告當時應無其所辯稱
      之腦袋一片空白等情形。
（六）又被告雖請求告訴人丁○○○提出九十七年四月二十四日
      渠等二人發生爭執前之監視錄影錄音光碟片，以圖證明告
      訴人丁○○○先前曾有挑釁之行為。然本案發生距今已近
      一年，告訴人丁○○○又無保管監視錄影錄音光碟片之義
      務，則被告在未能證明該項證物現今依然存在之前提下，
      即率然要求本院命告訴人丁○○○提供上開證據資料，已
      有未合；況且即令告訴人丁○○○於本案發生前已與被告
      發生口角衝突，然此究與被告前揭公然侮辱罪行之成立不
      生影響，亦即被告並不因此而得以阻卻其犯罪之構成要件
      該當性、違法性或有責性，本院認無調查該項證據之必要
      。另選任辯護人雖具狀聲請本院傳喚鑑定人何儀峰醫師，
      用以了解其鑑定之依據、精神障礙者有無可能因受刺激而
      欠缺辨識能力，及如何在被告接受精神科治療五個月後推
      估其行為當時之精神狀態等情，惟上開精神鑑定報告書中
      均已載明其鑑定結果所依憑之客觀事實，至為詳盡，選任
      辯護人既未具體指摘該精神鑑定結果有何不可採信或違背
      專業認知之情形，猶徒托空言而漫事爭執，本院認無再予
      調查該項證據之必要，均應駁回被告及選任辯護人前揭調
      查證據之聲請，附此敘明。
    綜上所陳，被告前揭所辯均有未洽，不足採信。本案事證已
    臻明確，被告犯行至堪認定。
二、核被告甲○○在不特定多數人皆可共見共聞之狀態下，出言
    辱罵告訴人丁○○○、丙○○，所為係犯刑法第三百零九條
    第一項之公然侮辱罪。而被告先後以「臭ㄐㄧ  ㄇㄞ」、「
    有夠ㄐㄧ  ㄇㄞ」、「不要臉」、「賤女人」、「哭爸」、
    「瘋女人」、「講白賊話」、「白賊話一堆」等言詞多次侮
    辱告訴人丁○○○，惟其犯罪時、空均屬密接，且係基於單
    一公然侮辱之犯意，所侵犯者亦均為告訴人丁○○○之個人
    法益（名譽權），就此部分應認僅屬單一犯罪行為之數個舉
    動接續實施，非可割裂為數個公然侮辱犯行而予個別評價論
    罪，為接續犯。又被告在該次緊接相續之公然侮辱行為中，
    分別侵害告訴人丁○○○、丙○○之名譽權，而觸犯數個罪
    名，為想像競合犯，仍從一重之公然侮辱罪論處。另被告出
    言侮辱告訴人丙○○之犯罪事實（即併辦意旨部分），及被
    告以「有夠ㄐㄧ  ㄇㄞ」、「講白賊話」、「白賊話一堆」
    等言詞侮辱告訴人丁○○○等部分，雖未經公訴人詳載於起
    訴書內，然此部分因與其餘業經記明公訴意旨之被告公然侮
    辱告訴人丁○○○犯行，有想像競合犯之裁判上一罪關係，
    或接續犯之實質上一罪關係，均應為起訴效力所及，基於審
    判不可分原則，本院自應併予審理，附此敘明。
三、再按恐嚇之加害內容，在客觀上，須有直接或間接實現或支
    配之可能性，始能成立，如不具支配之可能性，例如: 告知
    被害人如未遂其所求，將請鬼神予以懲罰或請雷公將其擊斃
    ，並不成立刑法第三百零五條之恐嚇危害安全罪（甘添貴教
    授著「體系刑法各論第一卷」，一九九九年九月初版，第二
    九五頁）；又行為人所通知之惡害必須行為人所能左右控制
    ，且在客觀上，一般人均認為足以對人構成危害者，方相當
    於恐嚇行為，否則例如以星相命卜之預言，或妖魔鬼怪之論
    而恐嚇，雖他人心生畏懼，亦不能構成刑法第三百零五條之
    恐嚇罪（已故林山田教授著「刑法各罪論上冊」，二００四
    年一月增訂四版，第二百頁）。綜觀被告與告訴人丁○○○
    之上開對話經過，被告尚有口出「遭天譴」、「報應」、「
    一五死死你（即被告須賠償告訴人丙○○一萬五千四百四十
    元之諧音）」、「我這裡死兩個，會過喔」、「百歲的白包
    你們也敢拿！拿了你們會衰啦！在等你啦！」、「你們不要
    去陰曹地府還真的搞不清楚你們拿了什麼錢」、「等三煞」
    、「你們要死一個」等語，然上開詞語顯係詛咒告訴人丁○○○、丙○○日後遭受噩運，並非有何貶抑或輕蔑彼等二人
    名譽權之意思，核與刑法「侮辱」行為之要件已屬有別（臺
    灣高等法院八十九年度上易字第三六九九號、九十三年度上
    易字第一二八０號刑事判決同此結論）。且被告上開言詞固
    已提及「死」等字眼，惟綜合其前後敘述之整體意涵，應係
    指稱告訴人丁○○○、丙○○等人可能遭受報應天譴而危及
    生命，亦非被告預告其日後將對彼等二人實施惡害行為，揆
    諸前揭說明，被告僅係藉助其所無法支配之超自然力量詛咒
    告訴人丁○○○、丙○○，亦無構成刑法第三百零五條恐嚇
    危害安全罪之可言。是以公訴意旨就被告所言「遭天譴」、
    「報應」等語列為辱罵言詞，並謂被告就此部分亦成立公然
    侮辱罪，即非允洽；惟此部分縱使成罪，亦與前揭本院認定
    之被告公然侮辱罪行具有接續犯之實質上一罪關係，本院爰
    不另為無罪之諭知。
四、爰審酌被告與告訴人丁○○○、丙○○本為鄰居關係，理應
    相互忍讓，共同維護居住安寧，被告卻因細故而高聲辱罵彼
    等二人，未能顧及他人內心難堪與不快之感受；尤其被告先
    前曾因妨害名譽案件，經本院以九十六年度易字第三二七二
    號判決判處拘役二十日，減為拘役十日，如易科罰金以新臺
    幣一千元折算一日，由臺灣高等法院臺中分院以九十六年度
    上易字第一八五四號判決駁回上訴確定，有卷附臺灣高等法
    院被告前案紀錄表在卷可按；乃被告竟未能知所警惕而重蹈
    覆轍，益見其主觀惡性非輕，本應嚴予則難；惟念及被告當
    時確實遭逢公婆相繼辭世之打擊，理應耗費相當心力處理後
    事，情緒難免較為焦躁不安，被告所為固無足取，惟其犯罪
    當時處境亦非全無可值同情之處；再參以被告犯罪手段、目
    的、動機、犯罪後並未坦承犯行、迄今尚未與告訴人丁○○○、丙○○就民事賠償事宜達成和解之態度、具有大學畢業
    學歷之智識程度等一切情狀，量處如主文所示之刑，併諭知
    易科罰金之折算標準，以示懲儆。
據上論斷，應依刑事訴訟法第二百九十九條第一項前段，刑法第
三百零九條第一項、第五十五條、第四十一條第一項前段，刑法
施行法第一條之一第一項、第二項前段，判決如主文。
本案經檢察官乙○○到庭執行職務。
中    華    民    國    98    年    3     月    19    日
                  刑事第十七庭  法  官  高文崇
以上正本證明與原本無異。
如不服本判決應於收受判決後10日內向本院提出上訴書狀，並應
敘述具體理由；其未敘述上訴理由者，應於上訴期間屆滿後20日
內向本院補提理由書（均須按他造當事人之人數附繕本）「切勿
逕送上級法院」。
告訴人或被害人對於判決如有不服具備理由請求檢察官上訴者，
其上訴期間之計算係以檢察官收受判決正本之日期為準。
                                書記官  林淑慧
中    華    民    國    98    年    3     月    19    日
附錄論罪科刑法條：
刑法第三百零九條第一項：
公然侮辱人者，處拘役或三百元以下罰金。


司法院資訊處製作；財團法人民間司法改革基金會備份。
